【裁判字號】    97,訴,1090
【裁判日期】    970828
【裁判案由】    毒品危害防制條例
【裁判全文】
臺灣基隆地方法院刑事判決              97年度訴字第1090號
公  訴  人  臺灣基隆地方法院檢察署檢察官
被      告  甲○○
上列被告因毒品危害防制條例案件，經檢察官提起公訴（97年度
毒偵字第1422號），因被告於準備程序中為有罪之陳述，經本院
合議庭裁定由受命法官獨任行簡式審判程序，判決如下：
    主  文
甲○○施用第一級毒品，累犯，處有期徒刑玖月。扣案之第一級
毒品海洛因貳包（驗餘後淨重合計零點壹捌柒零公克），併同無
從與之完全析離之分裝袋貳只，均沒收銷燬之；塑膠吸管貳小支
，均沒收。
    事實及理由
一、本件犯罪事實、證據及應適用之法條，除下列應予補充或更
    正外，其餘均詳如起訴書之記載（如附件）：
  (1)犯罪事實欄一第1行「甲○○」等字後增列前科及施用毒品
    紀錄如下：「前於民國87年間，因初犯施用毒品案件（違反
    麻醉藥品管理條例），經檢察官提起公訴，法院尚未審理終
    結，旋又續犯施用毒品案件，經觀察、勒戒後，認無繼續施
    用毒品之傾向，於87年11月21日經釋放出所，並先、後由臺
    灣基隆地方法院檢察署檢察官於87年11月21日，以87年度偵
    字第4941號為不起訴處分確定；由本院於87年12月18日，以
    87年度易緝字第55號判決免刑確定。乃又因施用毒品案件，
    經觀察、勒戒後，認有繼續施用毒品之傾向，經法院裁定送
    強制戒治（90年1月3日始停止戒治付保護管束；乃於管束期
    間又犯施用毒品案件致遭撤銷上開停戒處分，並於90年8月7
    日再度入所，俟91年1月14日始因完成本次毒癮戒斷療程而
    經釋放出所），並由檢察官提起公訴，經臺灣彰化地方法院
    於89年4 月10日，以89年度易字第278號判決有期徒刑6月確
    定；再因施用毒品案件，由檢察官提起公訴，經臺灣彰化地
    方法院於90年4月20日，以90年度易字第133號判決有期徒刑
    7月確定；復因犯施用毒品案件，由檢察官提起公訴，經本
    院於90 年10月19日，以90年度易字第530號判決有期徒刑8
    月確定。嗣前述施用毒品案件經判處之徒刑7月、8月，經本
    院於91 年3月19日，以91年度聲字第117號裁定應執行有期
    徒刑1年2 月確定，再與其施用毒品案件經判處之徒刑6月合
    併計算執行刑期，90年5月31日發監執行（惟自90年8月7日
    起，曾一度改接插前開強制戒治，俟91年1月15日，始接續
    執行關此徒刑）、92年1月28日假釋出監、92年6月16日假釋
    期滿未經撤銷，其未執行之刑，以已執行論。詎甲○○又因
    犯施用毒品案件，由檢察官提起公訴，經臺灣彰化地方法院
    於93年5 月6日，以93年度易緝字第16號判決有期徒刑1年確
    定，93年6月21日發監執行、94年4月13日縮刑期滿執行完畢
    ，又」等字。
  (2)犯罪事實欄一第7行「猶不知悔改」等字後增列「基於施用
    第一級毒品海洛因之犯意」。
  (3)犯罪事實欄一倒數第4行「含袋共重0.6公克」等字後更正為
    「淨重0.1890公克，驗餘後合計重0.1870公克」等字。
  (4)犯罪事實欄一倒數第3行「塑膠吸管1支」等字更正為「塑膠
    吸管2小支」。
  (5)證據補充「被告於本院中之自白、照片2張」。
  (6)應適用之法條補充「被告施用海洛因前之持有犯行，為施用
    海洛因之犯行所吸收，不另論罪」。
二、刑之酌科
    本院審酌被告犯罪之動機、曾有多次施用毒品之前科仍不知
    戒除毒癮，且甫執行完畢後竟又施用毒品，惡性非輕，惟其
    犯後坦承犯行、所犯乃戕害自己身心健康，尚未危及他人等
    一切情狀，量處如主文所示之刑。
三、沒收
    扣案之白色粉末2包（淨重0.1890公克，取樣0.0020公克，
    驗餘重合計0.1870公克），核屬毒品危害防制條例所明定列
    管之第一級毒品海洛因，併同無法與之完全析離之分裝袋2
    只，應依毒品危害防制條例第18條第1項前段規定，宣告沒
    收併銷燬之。扣案之塑膠吸管2小支為被告所有供施用毒品
    所用之物，爰依刑法第38條第1項第2款宣告沒收。
四、據上論斷，應依刑事訴訟法第273條之1第1項、第299條第1
    項前段、第310條之2、第454條，毒品危害防制條例第10條
    第1項、第18條第1項、第23條第2項，刑法第11條前段、第
    47 條第1項、第38條第1項第2款，判決如主文。
本案經檢察官李元銘到庭執行職務。
中    華    民    國    97    年    8    月    28     日
                  刑事第三庭法    官  鄭培麗
以上正本證明與原本無異。
如不服本判決應於收受本判決後10日內向本院提出上訴書狀，其
未敘述上訴理由者，並得於提起上訴後10日內向本院補提理由書
狀（均須按他造當事人之人數附繕本）「切勿逕送上級法院」。
中    華    民    國    97    年    8    月    28    日
                            書 記 官  王佩珠
毒品危害防制條例第10條第1項
施用第一級毒品者，處 6 月以上 5 年以下有期徒刑。
附件：
臺灣基隆地方法院檢察署檢察官起訴書
                                    97年度毒偵字第1422號
    被      告  甲○○  男  63歲（民國○○年○月○○日生）
                        住彰化縣員林鎮○○里○鄰○○街51
                        號之2
                        國民身分證統一編號：Ｚ000000000號
上列被告因毒品危害防制條例案件，業經偵查終結，認應提起公
訴，茲將犯罪事實及證據並所犯法條分敘如下：
        犯罪事實
一、甲○○前於民國95年間因施用毒品案件，經台灣彰化地方法
    院判處有期徒刑1年，嗣經上訴於台灣高等法院台中分院後
    撤銷改判1年1月確定；其後甲○○再於96年間因施用毒品案
    件，經台灣基隆地方法院判處有期徒刑10月及8月，並合併
    定應執行有期徒刑1年4月確定；嗣分別經減刑為有期徒刑6
    月15日、4月及5月，並定應執行有期徒刑1年2月15日，甫於
    97年4月30日縮刑期滿，執行完畢。詎甲○○猶不知悔改，
    復於97年5月30日中午時分，在基隆市○○街附近之某公共
    廁所，以將海洛因加入香煙中燃燒之方式，非法施用第一級
    毒品海洛因1次。嗣警方於同日下午5時40分許，在基隆市○
    ○區○○街郵局前，見甲○○形跡可疑而上前盤查，當場查
    獲甲○○非法持有第一級毒品海洛因2小包（含袋共重0.6公
    克）及施用毒品工具塑膠吸管1支，警方遂以現行犯逮捕甲
    ○○後並攜回採尿送驗，結果呈嗎啡類陽性反應，警方並因
    而查悉上情。
二、案經基隆市警察局第一分局報告偵辦。
        證據並所犯法條
一、證據名稱及待證事實：
   ┌──┬──────────┬───────────┐
   │編號│ 證   據   名   稱  │  待   證   事   實   │
   ├──┼──────────┼───────────┤
   │ 1  │臺灣尖端先進生技醫藥│被告之尿液經送檢驗，結│
   │    │股份有限公司濫用藥物│果呈嗎啡類陽性反應    │
   │    │檢驗報告1紙         │                      │
   ├──┼──────────┼───────────┤
   │ 2  │偵辦毒品案件尿液檢體│證明上開送驗尿液係採集│
   │    │對照表1紙           │自被告                │
   ├──┼──────────┼───────────┤
   │ 3  │第一級毒品海洛因2小 │犯罪工具              │
   │    │包（含袋共重0.6公克 │                      │
   │    │）及塑膠吸管1支     │                      │
   ├──┼──────────┼───────────┤
   │ 4  │毒品初步鑑定報告書1 │證明上開扣案毒品含有海│
   │    │份                  │洛因成分              │
   ├──┼──────────┼───────────┤
   │ 5  │交通部民用航空局醫務│同上                  │
   │    │中心毒品鑑定書1份   │                      │
   ├──┼──────────┼───────────┤
   │ 6  │被告之自白          │犯罪事實              │
   └──┴──────────┴───────────┘
二、核被告甲○○所為，係犯毒品危害防制條例第10條第1項之
    施用第一級毒品罪嫌。又被告曾於95年間因施用毒品案件，
    經台灣彰化地方法院判處有期徒刑1年，嗣經上訴於台灣高
    等法院台中分院後撤銷改判1年1月確定；其後甲○○再於96
    年間因施用毒品案件，經台灣基隆地方法院判處有期徒刑10
    月及8月，並合併定應執行有期徒刑1年4月確定；嗣分別經
    減刑為有期徒刑6 月15日、4月及5月，並定應執行有期徒刑
    1年2月15日，甫於97年4月30日縮刑期滿，執行完畢，此有
    本署刑案資料查註紀錄表在卷可查，其於刑之執行完畢5年
    內再犯本件有期徒刑以上之罪，請依累犯規定加重其刑至二
    分之一。扣案之毒品海洛因2小包（含袋共重0.6公克）及塑
    膠吸管1支，請依法宣告沒收銷燬之。
三、依刑事訴訟法第251條第1項提起公訴。
        此  致
臺灣基隆地方法院
中    華    民    國    97    年    7     月    10    日
                                檢察官  沈  崇  廉
本件正本證明與原本無異
中    華    民    國    97    年    7     月    15    日
                                書記官  吳  耿  
附錄所犯法條：
毒品危害防制條例第10條第1項
施用第一級毒品者，處 6 月以上 5 年以下有期徒刑。


司法院資訊處製作；財團法人民間司法改革基金會備份。
